# 外商投资企业以人民币分配外方利润，是否需在外汇局办理报备？

提问人：ysmaya 时间：2012-06-07 16:34:56
请问各位老大: 外商投资企业以人民币分配外方利润，是否需在外汇局办理报备？遇一企业，真接给了外方一张支票了了，合适吗？ 查了北京外汇局一个电话，永远打不进去 68559835

回答人：chenyiwei
该外方股东如果不是外商投资企业，而是境外自然人或者境外法人，则依据目前的外汇管制规定，汇出现金股利是不可以采用人民币形式的。如果经过外管局核准（凭资本项目外汇业务核准件），外商投资企业可以直接把人民币股利汇到该外方股东投资的其他外商投资企业，用于增加后者的外方出资额；或者直接增加本企业的外方资本。除此之外，在未获得核准件的情况下直接向外方股东以人民币方式分配利润应该是不允许的。